Inventaris van de Archieven van de Schout en Schepenen, van de Schepenen en van de Subalterne Rechtbanken
Stadsarchief Amsterdam
- Bibliotheek van de schepenen, 7
  - Resoluties van het Intermediar Administratief Bestuur van het voormalig gewest Holland, met bijlagen. Gedrukt N.B. Inv.nr. 3255 ontbreekt, 1798 - 1799; 3247-3258; 11 delen
    - Zevende deel, 1 Aug 1798; 3253
    - Achtste deel, 1 Sep 1798; 3254
    - Tiende deel, 1 Nov 1798; 3256
    - Twaalfde deel, 1 Jan 1799; 3257
    - Dertiende deel, 1 Feb 1799 - 19 Feb 1799; 3258
  - Decreten van de extraordinair beschreven vergadering van het provinciaal Bestuur van Holland en de resoluties van het intermediar administratief bestuur van het voormalig Hollands Gewest. Met alfabetische trefwoordenindex. Gedrukt, 23 Jan 1798 - 31 Jan 1798; 3246; 1 deel
  - Besluiten van het Staatsbewind van de Bataafse Republiek. Gedrukt, 1801 - 1805; Vb; 9 delen
    - Nr. 1, 17 Okt 1801 - 31 Dec 1801; 3259
    - Nr. 2, 4 Jan 1802 - 30 Mrt 1802; 3260
    - Nr. 3, 1 Apr 1802 - 29 Jun 1802; 3261
    - Nr. 4, 1 Jul 1802 - 30 Sep 1802; 3262
    - Nr. 5, 1 Okt 1802 - 31 Dec 1802; 3263
    - Nr. 6, 2 Mei 1803 - 30 Aug 1803; 3265
    - Nr. 7, 2 Jan 1804 - 30 Apr 1804; 3269
    - Nr. 8, 3 Sep 1804 - 31 Dec 1804; 3270
    - Nr. 9, 3 Jan 1805 - 29 Apr 1805; 3271
  - Besluiten van het Staatsbewind van de Bataafse Republiek. Gedrukt, 1801 - 1805; Vb; 25 delen.
    - 17 Okt 1801 - 30 Okt 1801, 3276
    - 1 Okt 1802, 3277
    - 1 Nov 1802, 3278
    - 1 Dec 1802, 3279
    - 1 Jan 1803, 3264
    - 1 Jun 1803, 3280
    - 1 Jul 1803, 3281
    - 1 Aug 1803, 3282
    - 1 Nov 1803, 3268
    - 1 Jan 1804, 3283
    - 1 Feb 1804, 3284
    - 1 Apr 1804, 3285
    - 1 Sep 1804, 3286
    - 1 Okt 1804, 3287
    - 1 Nov 1804, 3288
    - 1 Dec 1804, 3289
    - 1 Jan 1805, 3290
    - 1 Feb 1805, 3291
    - 1 Mrt 1805, 3292
    - 1 Apr 1805, 3293
    - 29 Apr 1805 - 31 Mei 1805, 3272
    - 1 Jun 1805, 3273
    - 1 Aug 1805, 3274
  - Alfabetische trefwoordenindices op de besluiten van het Staatsbewind van de Bataafse Republiek. Gedrukt., 1801 - 1805; 3294-3299; 6 delen
    - 17 Okt 1801 - 31 Dec 1801, 3294
    - 1 Jul 1802 - 31 Dec 1802, 3295
    - 1 Jan 1803 - 30 Apr 1803, 3296
    - 1 Mei 1803 - 31 Dec 1803, 3297
    - 1 Jan 1804 - 31 Dec 1804, 3298
    - 1 Jan 1805 - 30 Apr 1805, 3299
  - Alfabetische trefwoordenindex op de besluiten van het Staatsbewind van de Bataafse Republiek, 1801 - 1806; 3275
  - Notulen van het Wetgevend Lichaam van het Bataafs Gemenebest. Met alfabetische trefwoordenindex, 2 Nov 1801 - 30 Dec 1801; 3438; 1 deel
  - Resoluties van hun Hoogmogende Vertegenwoordigend het Bataafs Gemenebest (Wetgevend Lichaam). Met alfabetische trefwoordenindex. Gedrukt, 1805; 3439; 1 deel
  - Verzamelde reglementen en andere ordonaties betreffende plaatselijke gerechtshoven, per provincie ingebonden, 1806; 3300-3309; 10 delen
    - Holland I, 3300
    - Holland II, 3301
    - Friesland, 3302
    - Overijssel, 3303
    - Gelderland, 3304
    - Utrecht, 3305
    - Brabant, 3306
    - Groningen, 3307
    - Drenthe, 3308
    - Zeeland, 3309
  - Stedelijke en Lands-publicatien, 1808; 3445; 1 band
  - Algemene rekening over de geldmiddelen van het koninkrijk voor het jaar 1807, 1809; 3313; 1 deel
- Overige stukken, 8
  - Alfabethische lijst van lastgoederen waarin is gesteld hoeveel gewicht men ordinaris per last op elk goed rekent dat over zee gevoert en gebracht wordt, 1648; 3343; 1 deel
  - Verzoek van Johan Webster aan de schepenen waarin hij vraagt secretaris Alphen, die naar Amsterdam komt om een kist met papieren te inventariseren, hem te hulp te staan, 1666; 3414; 1 stuk
  - Testamenten van particulieren behandeld en opgesteld door de schepenen Nb: in perkamenten omslag, 1694 - 1780; 3327; 1 omslag
  - Briefje met aankondiging aan alle huiseigenaren betreffende de te betalen tweehonderste en honderste penningen, 1698; 3413; 1 stuk
  - Overeenkomst tussen Wigbold Slichger en Elisabeth Opkens Vogelesangh waarin zij beloven samen de kosten te dragen voor het aanleggen van een gezamelijke loden dakgoot, 1699; 3407; 1 stuk
  - Kwitantie van verschillende ontvangen penningen, 1699; 3412; 1 stuk
  - Antidotaal request van A. Meerhout aan de schepenen om zijn suppliant, Thomas Matas, niet te arresteren, omdat hij bereidheid heeft getoont vrijwillig mee te werken in de zaak tegen hem door Felix Gibert aangespannen, 1714; 3415; 1 stuk
  - Brief aan Dirck vander Meer, president van de schepenen, betreffende de zorg om een juffrouw Nb: Op de bijbehorende envelop staat genoteerd: 'Dese brief behoort tot het geval in het Register genott. f65, 15 decemeber 1725, 3441; 2 stukken
  - Extract uit de resolutie van de heren regerende en oud burgemeesters betreffende het te verkrijgen mantelgeld door burgemeester en commissarissen, 1746; 3406; 1 stuk
  - Oorkonde waarin Joseph Leeses eervol wordt ontslagen uit de infanterie en waarmee hij op vertoon vrij mag passeren, in naam van kolonel Martinus van Acronius uitgevaardigd door kolonel W.V. Sijtzama, 1748; 3397; 1 stuk
  - Brieven van G.A. de Villeneuve ontvangen van zijn familieleden en een gelegenheidsgedicht ter nagedachtenis van Anna Sophia Stenvers, vrouw van Josias Alexander de Villeneuve, 1761 - 1802; 3376; 1 omslag
  - Procuratie waarin Michiel Beerens Celia Andriesz, weduwe van Laurens Helman, machtigt om zijn gage dat hij nog heeft openstaan bij de rederij, voor wie hij een reis op het schip Anna Elisabeth gevoerd door kapitein Dirk Nieuwman, te vorderen. Opgemaakt door notaris Jan Verley, 1762; 3420; 1 stuk
  - Kopie van 'Contract van overleeving' betreffende het inleggen van gelden door de ondertekenaars voor het aankopen van obligaties ten lasten van de planters in de kolonie van Suriname, 1769; 3359; 1 katern
  - Lijst van dingtalen (processtukken) die door Daniël Lublink voor de schepenen werden opgetekend in 1768, deze lijst dient tevens als rekening aan de schepenen die volgens Daniël op 30 januari 1769 is voldaan, 3390; 1 stuk
  - Stukken betreffende de opsporing van de voorvluchitge L.J. Hernpeck die in Engeland wordt gezocht voor fraude, 1772; 3399; 1 omslag
  - Extract uit de resoluties van de Gedeputeerde Staten van Utrecht betreffende het vervenen van grond in Ankeveen, 1776; 3379; 1 stuk
  - Dagvaarding waarin Johanna, Adriana, Catharina, Anna en Maria Raickers, erfgenamen van wijlen Pieter Raickers, verzocht worden zich te vervoegen bij de schepenen, 1781; 3408; 1 stuk
  - Bevrachtingscontract opgemaakt in Dover door notaris James Grovener betreffende de bevrachting van het schip de Herstelder, gevoerd door Kemp Janssen Kleijn, met vracht van de bevrachters Jacob Abendanee Belmonte te Hamburg, Masahod Delamar te Amsterdam en Otto Jacob Finck en Carlos Fahrenholtz te Astona, 1782; 3440; 1 stuk
  - Biljet waarmee Helena Eggerbert haar akte van admissie voor zout en zeep kan ophalen op het kantoor van schepenen, 1784; 3410; 1 stuk
  - Nota met de vermelding van twintig transporten, kwitanties, aktes en testamenten betreffende de familie Trip, ca. 1785; 3361; 1 stuk
  - Logboek van een zeereis van Den Helder naar Tobago met het schip Dolphijn onder leiding van kapitein De Knuttel, ondernomen tussen 10 december 1784 en 2 februari 1785, 3381; 1 stuk
  - Minuut van akte van huwelijkse voorwaarden tussen Abraham Zeevenbergen en Petronella Radijs, 1791; 3354; 1 stuk
  - Stukken betreffende een civiele zaak waarin Johannes Bourcourd, bewindhebber van de Oost Indische Compagnie, verschillende mensen in gebreke laat stellen die zich niet aan de afspraken hebben gehouden nadat hij zowel Russische als Spaanse obligaties aan ze verkocht. De gedaagden zijn: Cornelis Dekker, Gerbrand Dekker, Isaac van Minden, F.R. Oldenburg en David Cornelis van den Bergh, die overigens ook een eis in reconventie indient contra Johannes Bourcourd. Jan Schimmelpennick treed op als advocaat en Lubinck als procureur. Sommige stukken zijn in het Latijn en Frans, 1792 - 1794; 3398; 1 omslag
  - Rekening en verandwoording over de fideï-commissaire scheepenkennissen nagelaten door Geertruij Wessels weduwe van Pieter Beenhuijsen, 17 Dec 1794; 3345; 1 katern
  - Schuldbrievenboeken voor de Beleenbank, 1795 - 1800; Vb; 3 delen
    - 26 Jul 1795 - 25 Sep 1795, 3348
    - 25 Sep 1795 - 20 Feb 1799, 3349
    - 5 Mrt 1799 - 21 Mrt 1800, 3350
  - Alfabetisch register van debiteuren Nb: Heeft deels verwijzingen naar de schuldbrieven in de boeken onder inv.nrs. 3348-3350, 1795 - 1800; 3444; 1 deel
  - Minuut van een door notaris Anthony Mijlius opgetekende verklaring van kapitein Christiaan Hagen en luitenant Bastiaan den Hengst over de ongeregeldheden die zich op 10 mei 1796 hadden voorgedaan tijdens de revolutionaire opstand op de Dam, 3382; 1 stuk
  - Alfabetisch naamregister van personen die declaraties hebben ingediend bij hoofdofficier R.W. Tadama ten behoeve van de marine, met vermelding van hun beroepen en waar zij gevestigd zijn Nb: behoord bij de nota's onder inventarisnummer 3425, 1797 - 1805; 3346; 1 deel
  - Nota van de burgers Hendrik Tielekink en Frans Lorie N Zoon, debiteur aan de soll. C. Teeringh Voorsalaris en Verschot in zaak tegen S.B. Ries, 1798; 3442; 1 stuk
  - Minuut van akte van huwelijkse voorwaarden tussen Jan van Bosse en Maria Philippina de Bordes, 1799; 3355; 1 stuk
  - Boedelinventaris van de nalatenschap van Hendrik Bierbaum, 1799; 3369; 1 stuk
  - Stukken betreffende het inwinnen van inlichtingen omtrent Harm van Loon die gezocht wordt voor meerdere vergrijpen van oplichting, 1799; 3378; 1 omslag
  - Notificatie van de municipaliteit van Amsterdam aan alle officieren en schutters van de voormalige schutterijen om hun berustingen in te leveren, 1799; 3416; 1 stuk
  - Visitekaartje van J. van Wyngaarden aanspreker wonende aan de Egelantiersgracht 103, ca. 1800; 3409; 1 stuk
  - Kasboek van door secretaris Engel ontvangen leges en zegelgelden, 1803 - 1810; 3421; 1 deel
  - Minuut van een akte waarin de nalatenschap van Pieter van Rooijen, die in de kolonie Demerary is overleden, ab intestato wordt verdeeld, 1804; 3374; 1 stuk
  - Stukken betreffende een onderzoek tegen de commies collecteur H. Schilge wegens het verduisteren van last- en veilgelden, 1805; 3388; 1 omslag
  - Rapport van een door de schepenen op verzoek van kapitein Albert Dingemans op 22 maart 1805 uitgevoerde inspectie naar de schades aan het fregat Severoij opgelopen gedurende een storm, 3404; 1 stuk
  - Kwitantie waarmee C.N. Meyer te kennen geeft dat hij de penningen ten behoeve van Hendrik Boonekamp heeft ontvangen, 1805; 3411; 1 stuk
  - Lijsten van door de Equipagemeester verzonden rekeningen, door de Commissaris Directeur van de Koninklijke Marine verzonden aan de Hoofdofficier van Amsterdam, 1805 - 1806; 3375; 1 omslag
  - Stukken betreffende een fraudezaak omtrent de impost op brandhout, 1805 - 1807; Vb; 1 omslag en 5 stukken
    - Artikelen door de Advocaat Fiscaal van Holland overgegeven om daar op te horen Johannes Eusebius Voet, inspecteur der Gemeene Landsmiddelen in Holland, 1806; 3380; 1 omslag
    - Artikelen door de Advocaat Fiscaal van Holland overgegeven om daar op te horen Johannes Scheepmaker, assistent op het brandhout comptoir te Amsterdam, 1805; 3383; 2 stukken
    - Minuut van de sententie uitgesproken tegen Johannes Scheepmaker, assistent op het brandhout comptoir te Amsterdam, 1807; 3384; 1 stuk
    - Extract uit het criminele confessie boek van de stad Amsterdam met verslag van het verhoor van Dominicus Hartkamp, koopman in turf en hout, 1807; 3385; 1 stuk
    - Pleitnota van eisser Mr. Reinier Willem Tadama tegen Dominicus Hartkamp, ca. 1807; 3386; 1 stuk
  - Dagboek van wachtlopende officieren met vermelding van alles wat dag tot dag is voorgevallen, 1 Feb 1805 - 31 Jan 1806; 3328; 1 deel
  - Stukken betreffende een zaak tegen Joachim Pieter Asmus, equipagemeester van de marine bij het departement Amsterdam, die verdacht wordt verschillende roerende goederen, waaronder eikenhout, te hebben ontvreemd van het marineterrein Nb: op oude omslag stond de aantekening: 3153 no. 4 (deze stukken zouden uit inv.nr 3153 geligt kunnen zijn), 1806; 3326; 1 pak
  - Akte van patent aangevraagd door Hendrik Wieman voor het mogen exploiteren van zijn bakkerij, 1806; 3403; 1 stuk
  - Nota's van geleverde goederen aan de marine ingekomen bij hoofdofficier R.W. Tadama, 1807; 3425; 1 pak
  - Stukken betreffende de zaak contra Jan Jacob Leuning, makelaar in koffie en thee, beschuldigd voor fraude en valsheid in geschrifte, 1807 - 1808; 3387; 1 omslag
  - Stukken betreffende het door de schepenen in te willigen verzoek van Anna Magaretha Luberon, weduwe van Hendrik Wieman, om haar huis aan de Beerestraat op de hoek van de Keizersgracht publiekelijk te verkopen, 1808; 3402; 2 stukken
  - Extracten uit de registers van arresten van het prefectuur van de Zuiderzee, in het Frans, 1808 - 1810; 3352; 1 pak
  - Extract uit het verbaal van het vehandelde bij het Ministerie van Justitie en Policie betreffende het verlenen van surseance aan Anna Juliana Thomas voor haar schavotstraf, 1809; 3377; 1 stuk
  - Extract van een besluit van de burgemeester van 12 april 1808 waarin hij het verzoek van August Hendrik de Melander inwilligt om zich als notaris te vestigen in Amsterdam, 1809; 3405; 1 stuk
  - Boedelinventaris van de nalatenschap van Jan Geugjes Bakker Nb: Dit inventaris is zeer gedetailleerd. Zo is van alle spullen genoteerd waar ze stonden, bv. waar in de kamer de meubels stonden, maar ook wat er op welke plank in de kast stond., 1810; 3370; 1 deel
  - Boedelinventaris van de nalatenschap van Tamme Beth Hendriksz, 1810; 3371; 1 deel
  - Minuut van akte van huwelijkse voorwaarden tussen Jacob Posthumus en Jacoba Geertruida Brincke, 1811; 3356; 1 stuk
  - Minuut van akte van huwelijkse voorwaarden tussen Hendrik Wouter van Driel Slam en Geertruida Kalf, 1811; 3357; 1 stuk
  - Minuut van akte van huwelijkse voorwaarden tussen Philip Bromet Nathansz en Mietje Nathan Lansberg, 1811; 3358; 1 stuk
  - Minuut van akte van huwelijksevoorwaarden tussen Hendrik van Vrij Aldenhoven en Maria Catrina Pfeiffer, 1811; 3362; 1 stuk
  - Minuut van akte van huwelijksevoorwaarden tussen Josua van Isaac Peirotto en Esther van Mordechai Baruch, 1811; 3363; 1 stuk
  - Minuut van akte van huwelijksevoorwaarden tussen Cornelis van Wanroy en Carolina Wilhelmina Heidsieck, 1811; 3364; 1 stuk
  - Minuut van lastgeving waarin Caspar Slepegril, als principaal, Johannes Nielse en Jan van Becks beloven om de door verkoop bij executie van twee huizen, achterhuizen en erven, staande op Vlooijenburg of Houtgracht over het Joden Bruiloftshuis en toebehoord hebbende aan J. Barzelaij, opgebrachten penningen te leveren aan de Griffier van de Rechtbank, 1811; 3365
  - Minuut van lastgeving waarin Jan de Witt de Jonge, als principaal, Johannes Engelnardus Lublink en Nicolaas Tusink beloven om de door verkoop bij executie van het Portugese schip Margarida Julia, gevoerd geweest bij schipper Francisco Correa Garcia, opgebrachten penningen te leveren aan de Griffier van de Rechtbank, 1811; 3366; 1 stuk
  - Minuut van lastgeving waarin Johannes Engelbert Blom Kolk, als principaal, Karel Lantrok en Antony Ziegelaar beloven om de door verkoop bij executie van het schip Vrouw Petronella, gevoerd geweest bij schipper Arnoldus Vermeijs, opgebrachten penningen te leveren aan de Griffier van de Rechtbank, 1811; 3367; 1 stuk
  - Minuut van lastgeving waarin Josua Asulaï, als principaal, Salomon dela Nante en Moses Mendes beloven om de door verkoop bij executie van een huis en erve, staande op de Binnen Amstel tussen de Jode Keizersgracht en Kerkstraat en toebehoord hebbende aan Massarod dela Mar, opgebrachten penningen te leveren aan de Griffier van de Rechtbank, 1811; 3368; 1 stuk
  - Boedelinventaris van de nalatenschap van Roelof Roelofs, 1811; 3372; 1 katern
  - Boedelinventaris van de nalatenschap van Gijsbert Pijleman, 1811; 3373; 1 stuk
  - Proces-verbaal van rechter Adriaan Cornelis Fabricius betreffende zijn bezoek aan de failliet verklaarde katoendrukker Jan Roozeschoon om zijn boedel te inventariseren en te verzegelen Nb: de boedelinventaris is opgenomen in het proces-verbaal, 1811; 3391; 1 stuk
  - Vonnissen uitgevaardigd door H.A. Gales, vervangend Keizerlijk Procureur, contra diverse wederspannige conscrits (dienstweigeraars), 1812; 3353; 3 stukken
  - Minuut van testament van Sophia Mentz, weduwe van Paul Charles Dupuy, 1816; 3360; 1 stuk
  - Arrest [van de Commissarissen van Kleine Zaken] waarbij Abraham van Eeke huurpenningen moet betalen aan Dirk Kneeteman, 1786; 3446; 1 stuk
  - Arrest van de Commissarissen van Kleine Zaken inzake de penningen die Ary Duchenois ten behoeve van Johannes van Ingen heeft ontvangen, 1792; 3447; 1 stuk
  - Arrest inzake de verschuldigde huurpennningen van Jacob [Man...] aan Jacob van Isaac [....] voor het huis staande en gelegenen in de Rapenburgerstraat aan de Noordzijde, 1801; 3448; 1 stuk
  - Arrest van de Commissarissen van Assurantie &#38; Averijen inzake de uitbetaling van een som geld aan A. Teyler van Hall en G. van Heijningen, met bijlagen, 1805; 3449; 1 omslag
  - Arrest waarbij respectievelijk Jan Muller en [....] Vaber aan Catharina La Fleur, weduwe van Simon Buddingh een som geld moeten betalen. Concepten, 1806 - 1807; 3450; 1 stuk
  - Arrest van Commissarissen van Kleine Zaken inzake de betaling van een som geld aan een zekere Dijkers, 1810; 3451; 1 stuk
  - Arrest van de Commissarissen van Kleine Zaken waarbij F. Fijthoff ten behoeve van R. van Ede ....... Copie, 1811; 3452; 1 stuk